臺灣桃園地方法院刑事判決　　　　　　　　　　　　九十二年度簡上字第二九八號
　　上訴人　臺灣桃園地方法院檢察署檢察官
　　被　告　丙○○
右列上訴人，因被告竊盜案件，不服本院中壢簡易庭九十二年度壢簡字第六五九號，
中華民國九十二年五月十六日第一審判決（聲請簡易判決處刑案號：九十二年度偵字
第六七四七號），提起上訴，及移送併案審理（九十二年度偵字第一○六一一號、九
十三年度偵字第一七一三號），本院合議庭判決如左：
    主  文
丙○○連續攜帶兇器，毀越門扇竊盜，處有期徒刑陸月，如易科罰金，以參佰元壹日
。
    事  實
一、丙○○無前科。竟基於意圖為自己不法之所有之概括犯意，先於民國九十二年四
    月八日二十三時許，在桃園縣平鎮市○○路一一五號前，見己○○管領使用（該
    車為其父賴燕章所有）車牌號碼六Ｃ－○七四五號之自用小客車，停放該處無人
    看管，認有可乘之機，乃持其所有之不詳鑰匙一支，直接啟動車輛竊取得手。嗣
    於同年月九日二時五十分許，駕駛上開車輛搭載不知情之丁○○一同外出，於行
    經桃園縣龍潭鄉○○路六五一號巷口時為警查獲。行竊用之鑰匙於倉惶逃離現場
    時掉落而滅失。
二、丙○○為警查獲後，承前開犯意，續於九十二年六月十二日十三時許，攜其向友
    人所借之客觀上足供兇器使用之一字型螺絲起子一支，毀壞戊○○位於桃園縣新
    屋鄉○○路○段五七九巷六十九號住處之大門門鎖後，侵入屋內竊取戊○○所有
    之相機二台、女用手錶一支、項鍊一條、領帶夾一只、現金新臺幣（下同）四十
    元等物，得手後欲離去之際，為警當場查獲。
三、案經桃園縣警察局平鎮分局、楊梅分局報告臺灣桃園地方法院檢察署檢察官聲請
    簡易判決處刑，及移送併案審理。
    理  由
一、右揭犯罪事實：
  (一)業據被告丙○○於本院理時均坦承不諱，核與證人即被害人己○○於警訊時證述
    ：「該車是我父親賴燕章所有，平日都是我在使用。」、「我不知道我的汽車失
    竊，是警方通知我，我才知道車子被偷，我於九十二年四月八日晚間大約二十一
    時三十分回到我住的地方，還有看見我的汽車停在路邊。」等語（參偵字第六七
    四七號卷第十九頁）、證人即被害人戊○○於警訊時證述：「竊嫌是由大門進入
    的，大門門鎖頭遭破壞，在一樓房間，嫌犯是用一字起子破壞門鎖。」等語（參
    偵字第一○六一一號卷第八頁）之情節相符。復有被害人己○○、戊○○二人所
    分別出具之贓物認領保管單（參偵字第六七四七號卷第二十二頁、偵字第一○六
    一一號卷第十六頁）、行竊用之螺絲起子照片一張、被告竊自被害人盧美美所得
    之贓物照片三張（參偵字第一○六一一號卷第十九、二十頁）在卷可稽。此外，
    並有行竊用之螺絲起子一支扣案可資佐證，足認被告自白其竊取被害人己○○之
    上開車輛及被害人戊○○之上開相機等物部分，核與事實相符，可以採信。
  (二)至於移送併案意旨認被告之右揭犯罪事實二之犯行，係與證人乙○○、丁○○結
    夥三人以上共同為之。訊據被告丙○○於本院行準備程序及審理中固均堅稱：該
    案是與古、曾二人共同所為，且係由證人乙○○持螺絲起子破壞門鎖後，始與之
    一同侵入行竊；另證人丁○○則負責駕車搭其二人前往，並在其二人入屋行竊時
    ，負責在門外把風等語。惟證人乙○○及丁○○均於本院審理時堅詞否認有與被
    告一同行竊，證人乙○○證稱：伊和被告並沒有很熟，沒有和被告、丁○○共乘
    丁○○所有之馬自達車輛等語（參本院卷第一二六頁）；證人丁○○則稱：伊那
    段時間腳痛，不可能和被告一起去行竊等語（參本院九十三年七月二十二日審判
    筆錄）。被告之供詞，明顯對證人二人不利，自難期證人二人為真實之陳述。但
    被告係當場遭警查獲，而查獲當時並未發現證人二人在場。且查，本案亦未查得
    任何跡證足以證明證人古、曾二人確亦參與犯罪。又被害人戊○○失竊之物品，
    亦均自被告之身上起獲，是尚乏其他積極之證據足以佐證被告此部之陳述與事實
    相符，可以採信。按「被告或共犯之自白，不得作為有罪判決之唯一證據，仍應
    調查其他必要之證據，以察其是否與事實相符。」，刑事訴訟法第一百五十六條
    第二項定有明文。本件公訴人認證人乙○○、丁○○二人與被告結夥三人共同竊
    盜被害人戊○○之相機等物部分，除被告之前開自白外，並無其他積極之證據足
    以佐證，揆諸前開規定，自難徒憑被告之自白，據以認定證人乙○○、丁○○二
    人與被告共同行竊之事實，附此敘明。
  (三)綜合上述，本件被告所為之右揭竊盜犯行，均事證明確，洵堪認定。
二、按所謂兇器之種類並無限制，凡客觀上足對人之生命、身體、安全構成威脅，具
    有危險性之兇器均屬之，且只須行竊時攜帶此種具有危險性之兇器為已足，並不
    以攜帶之初有行兇之意圖為必要。經查，扣案之被告持以行竊之螺絲起子一支，
    全長約三十一點五公分，一端為綠色塑膠握柄，長約十一點五公分，另一端則是
    長約二十公分之金屬，前端呈扁平狀一字型，業經本院勘驗，並製有勘驗筆錄在
    卷（參本院卷第二十三頁），客觀上足以對人之生命、身體造成威脅，且有行兇
    之可能性及危險性，自屬刑法第三百二十一條第一項第三款所指之「兇器」。是
    核被告丙○○所為如事實欄一所示之犯行，係犯刑法第三百二十條第一項之竊盜
    罪；又其所為事實欄二所示之犯行，係犯同法第三百二十一條第一項第二款、第
    三款之加重竊盜罪。被告先後二次竊盜之犯行，時間緊接，觸犯構成要件相同之
    罪名，顯係基於概括之犯意，反覆為之，為連續犯，應論以犯罪情節較重之加重
    竊盜之一罪處斷。公訴意旨雖未就被告所為之事實欄二所示之犯行，提起公訴，
    惟此部分既與業經起訴部分有連續犯之裁判上一罪之關係，自為起訴效力所及，
    本院自應併予審理。
三、原審以被告罪證明確，依法論科刑固非無見，但查被告另有如事實欄二所示之竊
    盜犯行，與起訴部分有連續犯之關係為裁判上一罪，原審未及審酌，自有未洽，
    檢察官上訴執此指摘原判不當，為有理由，應由本院將原判決撤銷改判。爰審酌
    被告並無前科，此有臺灣高等法院被告全國前案紀錄表在卷可稽，其素行良好，
    本案共行竊二次，行竊所得之物品，已返還予被害人，所造成之損害尚微，犯後
    復坦白承認犯行，並表示悔改之意，犯後態度尚稱良好等一切情狀，因認被告之
    連續加重竊盜犯行，處以本罪最輕本刑有期徒刑六月，不予加重其刑為適當，量
    處如主文所示之刑，併諭知易科罰金之折算標準。扣案之螺絲起子一支，及未扣
    案之鑰匙一支，雖均係供犯上開竊盜犯行所用之物，惟螺絲起子一支，被告堅稱
    ：非其所有，另鑰匙一支，則在被告遭警查獲而逃跑時，掉落在不詳地點，已經
    滅失，爰均不另為沒收之諭知，附此敘明。
三、(一)移送併案意旨另略以：被告丙○○除有右揭竊盜之犯行外，復承前開意圖為自
    己不法所有之概括犯意，於九十二年七月六日四時四十分許，以破壞鐵捲門及玻
    璃門之方式，侵入被害人甲○○所經營位於屏東縣屏東市○○路三一三號「神腦
    國際通信行」，入內後著手竊取被害人甲○○所有之花旗銀行、復華銀行、萬泰
    銀行、第一銀行、中國信託銀行、中國商銀、萬通銀行、臺灣企銀、安信銀行、
    國泰銀行、匯通銀行、慶豐銀行、世華銀行、台新銀行及誠泰銀行之信用卡、現
    金卡暨行動電話及其配件和現金一萬六千元，和柯秀秀所有亦放在該處所之中國
    信託銀行、聯邦銀行、誠泰銀行、萬泰銀行之信用卡及現金卡，嗣被告於同年月
    八日，將一開行動電話販售予不知情之通訊行人員葉惠雲，經警循線查獲。因認
    被告此部分所係犯刑法第三百二十一條第一項第一款、第二款之加重竊盜罪嫌。
    (二)按犯罪事實應依證據認定之，無證據不得認定其犯罪事實，刑事訴訟法第一百
      五十四條第二項定有明文。又「認定不利於被告之事實，需依積極證據，苟積
      極證據不足為不利於被告之認定時，即應為有利於被告之認定，更不必有何有
      利之證據。」；「告訴人之告訴，係以使被告受刑事訴追為目的，是其陳述是
      否與事實相符，仍應調查其他證據以資審認。」，最高法院三十年上字第八一
      六號判例、五十二年台上字第一三○○號判例可資參照。
    (三)移送併辦意旨認被告另涉有此部分之竊盜犯行，無非係以被害人甲○○所失竊
      之手機，係由被告出售予證人即不知情通訊行之葉惠雲為其論據。訊據被告固
      坦承出售該手機予證人葉惠雲不諱，惟堅詞否認有何竊盜之犯行，辯稱：該手
      機是證人丁○○所交付，伊並未在此期間到屏東竊盜等語。經查：
    (1)被害人甲○○所有之上開手機等物品，於九十二年七月六日，在屏東市○○路
      三一三號遭人竊取等情，業據被害人於警訊時指陳在案外，並有受理刑事案件
      報案三聯單、屏東縣警察局受理紀錄表、現場勘查報告暨現場位置圖在卷可稽
      ；又被害人甲○○所失竊之物品中之手機一支，嗣於同年月八日由被告以一千
      八百元之價格售予證人葉惠雲一節，亦據被告坦承不諱，核與葉惠雲於警訊時
      所證述：該手機是被告所售等語，及證人王文中於警訊時所證述：是向通訊行
      所買等語之情節相符，並有被告坦認由其親自具名書寫之讓渡切結書一份在卷
      可稽，固均無疑義。
    (2)被告辯稱：其所持有出售之手機是其當時之洗車廠老闆即證人丁○○所交付云
      云，惟質之證人丁○○於本院審本件除被理時堅詞否認有交付被害人甲○○失
      竊之手機予被告之事實，而被告復無法提出其他積極之證據證明該支手機是由
      證人丁○○所交付之事實，是被告此部分之辯解，尚乏實據，自難以憑採。惟
      縱被告確實持有被害人甲○○失竊之手機，但持有贓物之原因非僅一端，或撿
      獲後而予以侵占、或故買、收受贓物、或竊取而來等等，不一而足，是尚難徒
      以被告持有贓物之事實，遽認該贓物為被告竊盜所取得。且查，被害人甲○○
      所失竊之其他物品，均未在被告之身上或住居處所中尋得；另被害人甲○○失
      竊之信用卡、現金卡等，亦未出現遭被告盜刷、盜領之情事。此外，警方在受
      理被害人甲○○之報案後，至現場查勘結果，亦未發現任何行為人所留下之跡
      證或指紋，可供依憑，此有上開現場勘查報告暨現場位置圖在卷可考。參之被
      害人甲○○於警訊時亦明確表示：不知道是何人所為等語，是本案除有被告持
      有被害人甲○○所失竊之手機，並販賣予證人葉惠雲之證據外，並無其他積極
      之證據足以證明本件竊盜是被告所為。此外，復查無其他積極之證據足以證明
      被告確有此部分之竊盜犯行，揆諸首揭規定及說明，此部分即與已起訴部分不
      生裁判上一罪之關係，本院無從審究，爰退由檢察官另為偵查處理。
據上論斷，應依刑事訴訟法第三百六十九條第一項前段、第三百六十四條、第二百九
十九條第一項前段，刑法第五十六條、第三百二十一條第一項第二款、第三款、第四
十一條第一項前段、第四十一條第一項前段，罰金罰鍰提高標準條例第二條，判決如
主文。
本案經檢察官廖先志到庭執行職務。
中　　　華　　　民　　　國　　　九十三　　　年　　　八　　月　　　五　　日
                                      臺灣桃園地方法院刑事第十庭
                                          審判長法  官  江  德  民
                                          　　　法  官  蔡  和  憲
                                                法  官  李  桂  英
右正本證明與原本無異。
不得上訴。
                                                書記官  張  淑  芬
中　　　華　　　民　　　國　　　九十三　　　年　　　八　　月　　　五　　日
附錄本案論罪科刑法條全文：
刑法第三百二十一條第一項第二款、第三款：
中華民國刑法第三百二十一條
犯竊盜罪而有左列情形之一者，處六月以上、五年以下有期徒刑：
一  於夜間侵入住宅或有人居住之建築物、船艦或隱匿其內而犯之者。
二  毀越門扇、牆垣或其他安全設備而犯之者。
三  攜帶兇器而犯之者。
四  結夥三人以上而犯之者。
五  乘火災、水災或其他災害之際而犯之者。
六  在車站或埠頭而犯之者。
前項之未遂犯罰之。
